【裁判字號】    92,訴,117
【裁判日期】    920611
【裁判案由】    損害賠償
【裁判全文】
臺灣新竹地方法院民事判決  九十二年度訴字第一一七號
    原      告  乙○○
                甲○○○
    訴訟代理人  李文傑律師
                林建鼎律師
    複代理人    丁○○        .
    被      告  戊○○        .
                駿興鋼鐵股份有限公司  住彰化縣伸港鄉○○村○○路三十五號
    法定代理人  丙○○        .
    複代理人    游淑修        .
右當事人間請求損賠償事件，本院判決如左：
    主    文
原告之訴及假執行之聲請均駁回。
訴訟費用由原告負擔。
    事    實
甲、原告方面：
  一、聲明：
    （一）被告應連帶給付原告乙○○新台幣（下同）七十二萬六千七百七十一元、
          原告甲○○○五十八萬六千四百四十七元，及均自起訴狀繕本送達翌日起
          ，至清償日止，按年息百分之五計算之利息。
    （二）原告各願提供擔保，請求宣告假執行。
  二、陳述：
    （一）被告戊○○係受僱於被告公司，於民國八十九年十二月二十一日清晨五時
          許，駕駛駿興公司所有車號六Ｇ─七○八號之大貨車，由南往北行經西濱
          公路鳳鼻隧道口前，突自外側車道變換至內側車道，致同向行駛於內側車
          道，由原告之子呂春雄所駕駛之車號ＪＮ─七○一一號小貨車閃避不及，
          車頭撞擊被告戊○○所駕大貨車右後車尾，造成被害人呂春雄受有頭部外
          傷、顱內出血、胸部挫傷、雙下肢夾壓骨折之傷害，雖送醫急救，仍於當
          日上午六時二十分不治死亡。
    （二）汽車於雙向四車道行駛時，大型汽車除超越同一車道之前車或準備左轉彎
          外，均不得在內側車道行駛，此係因大貨車載重較多、車速較慢，如行駛
          於內側車道，極易阻礙車流之順暢，且大型車車身較硬，如發生撞擊，他
          車之車損人傷必較嚴重，為維護小型車輛之行車安全，即有上開限制，道
          路安全規則第九十八條第一項第一款定有明文；又變換車道時，應注意安
          全距離，同條、項第六款亦有明文規定。觀諸事故現場圖示所示兩車位置
          ，大貨車停滯於內側車道，並緊鄰內、外車道分道線，小貨車則停放在內
          、外車道分道線上，車身兼跨內、外車道，且稍斜向外側車道，足明被害
          人呂春雄曾試圖趨避至外側車道，惟因距離不足，仍撞擊被告戊○○所駕
          大貨車之右後方，而呂春雄所以有趨避之舉，且趨避不及，係因被告謝秋
          男違反前揭規定，未保持安全距離，任意由外側車道變換至內側車道所致
          ，是被告戊○○當時並無超越前車或左轉彎之需要，卻行駛於內側車道，
          違反右揭保護他人行車安全之規定，對本件車禍之發生，難辭其咎，殆無
          庸疑。
    （三）本案雖經檢察官予以不起訴處分，然法院為判決時，應斟酌權辯論意旨及
          調查證據之結果，依自由心證判斷事實，此民事訴訟法第二百二十二條定
          有明文，準此，刑事訴訟所調查之證據，及所認定之事實，非當然有拘束
          民事訴訟之效力。惟觀諸事故現場圖所示兩車位置，被告戊○○所駕大貨
          車緊鄰內外車道分道線停放，依常人之駕駛習慣，為避免與同向隔鄰車道
          行駛之車輛發生擦撞之危險，均不致緊鄰兩車道間之分道線行駛，以保持
          安全距離，職是，若非大貨車甫變換車道，未及調整至正常之行進位置，
          被告戊○○何以有此悖情之行車方式？又車輛撞擊事故，後車一般皆以車
          頭衝撞前車車尾之全部，車身亦係直向停滯原行駛車道內，茲呂春雄所駕
          小貨車係停放在內、外車道分道線上，車身兼跨內外車道，車頭並斜向外
          側車道，且為左前車頭撞擊大貨車車身右後角，迴異於一般追撞事故中，
          後車撞擊前車之方式與撞擊後之位置，其為撞擊前，曾試圖趨避至外側車
          道之舉甚明。而呂春雄所以有趨避之舉，乃因被告戊○○駕駛大貨車未保
          持前後安全，任意變換車道，後方由呂春雄所駕駛之小貨車在煞車不及之
          情形下，不得不以趨避方式避免追撞事故發生，惟因距離不足，小貨車左
          前車頭仍撞擊大貨車車身之右後角。再本件車禍發生後，呂春雄之位置仍
          係在駕駛座上，則由呂春雄身體流出之血液，若流至車外，依經驗法則，
          應係自車門與車門框間之夾縫滲出車外，繼而滴落駕駛座車門下方之地面
          ，然本案車禍現場所遺留之血跡位置，竟與駕駛座車門前方地面有相當距
          離，已違經驗法則。被告戊○○以駕駛為業，為保持機動性，應攜有行動
          電話，以供聯絡之用，是本件車禍發生之時，被告戊○○逕以行動電話報
          案即可，未為此卻「下車叫附近的商家報案」，殊違常理。可見被告謝秋
          男並非在車禍隨即報案，而係先將車禍現場予調整後始報案，否則現場之
          血跡何以遺留在前述違反常情之位置？又為何捨身上之行動電話而不用，
          刻意請附近居民報案？
    （四）再者，車禍現場情形原即得經由調整以成之，且被告戊○○在兩車撞擊後
          ，亦可以倒車方式利用大貨車車尾再次撞擊小貨車車頭，足以造成現場狀
          況。而行車事故鑑定委員會之鑑定，均係紙上談兵，本不能遽信，故對法
          院並無拘束力，法院仍應依職權調查事實。又民法上之過失應以是否怠於
          善良管理人之注意為斷，與刑法上之過失有別，故不能以無刑法上之過失
          責任，而認亦不負民法所定之損害賠償責任。況依民法第一百九十一條之
          三之規定，被告戊○○以駕駛大貨車為業，自係深悉其駕駛行為，隨時可
          致他人身體生命於危險，
    （五）按因故意或過失，不法侵害他人權利者，負損害賠償責任，違反保護他人
          之法律，致生損害於他人者，負賠償責任；受雇人因執行職務，不法侵害
          他人之權利者，由僱用人與行為人連帶負損害賠償責任。民法第一百八十
          四條及第一百八十八條定有明文。又不法侵害他人致死者，對於支出殯葬
          費之人，亦應負損害賠償責任。被害人對第三人負有法定扶養義務者，加
          害人對於該第三人亦應負損害賠償責任；不法侵害他人致死者，被害人之
          父、母、子、女及配偶，雖非財產上之損害，亦得請求賠償相當之金額」
          ，亦為民法第一百九十二條、第一百九十四條所明定。今本件車禍肇因於
          被告戊○○之違規駕駛行為，已如前述，其應負賠償責任灼然甚明，被告
          駿興公司為被告戊○○之僱用人，及應與被告戊○○負連帶賠償責任，而
          原告二人為已逝呂春雄之父母，自得依右揭法文之規定請求被告連帶賠償
          左列金額：
        (1)慰撫金部分：原告二人驟失至親，與被害人天人永隔，精神所受創傷甚鉅
          ，其慰撫金以各一百五十萬計算始符衡平。
        (2)撫養費損害部分：原告二人之法定扶養義務人本為配偶及含被害人在內之
          子女九人，然被害人亡故時，原告乙○○以年逾勞動基準法第五十四條所
          定強制退休之六十歲年齡，而原告甲○○○則始終為家庭主婦，二人均無
          謀生能力，即互不負扶養義務，職是，原告二人之法定扶養義務人為含被
          害人在內之子女九人。於茲被害人亡故時（八十九年十二月二十一日），
          原告乙○○、甲○○○分別為六十五‧九七歲及五十七‧八一歲，依八十
          九年台灣地區簡易生命表所示，原告二人平均餘年依序為一四‧九九、二
          四‧二七年，而由八十六年台灣省家庭收支調查報告所載，苗栗縣非農家
          每人全年經常性支出係一八八○二九元，則原告乙○○、甲○○○之扶養
          費金額，於第一年不扣除中間金額之霍夫曼係數表扣除中間利息，依序為
          二三八二四四元（一八八○二九乘一○‧0000000除九加一八八○
          二九乘○‧0000000乘○‧九九除九等於二三八二四四）、三三七
          七八二元（一八八○二九乘一六‧0000000除九加一八八○二九乘
          ○‧0000000乘○‧二七除九等於三三七七八二）。
        (3)殯葬費部分：被害人呂春雄之殯葬費三十萬元，由原告乙○○所支出。
  （七）原告乙○○、甲○○○原得請求賠償之金額依序為0000000元、00
        00000元，而若認被害人對本件車禍之發生，與有過失，其所負過失責
        任亦至多為十分之三，又原告二人前已依強制汽車責任保險法之規定，各受
        領保險金七十萬元，準此，爰分別請求被告連帶賠償七二六七七一元、五八
        六四四七元，及均自起訴狀繕本送達翌日起，至清償日止，按年息百分之五
        計算之利息。
  三、證據：提出相驗屍體證明書、事故現場圖、八十九年台灣地區簡易生命表、八
      十六年台灣省家庭收支調查報告節本、霍夫曼係數表各一件、戶籍謄本四份、
      收據十四紙為證。
乙、被告方面：
  壹、戊○○方面：
    一、聲明：
      （一）原告之訴及假執行之聲請均駁回。
      （二）如受不利判決，願供擔保免為假執行。
    二、陳述：本件車禍係被告戊○○在送貨的途中，被害人自己撞上其所駕駛正停
        下來等待紅燈之貨車，其大約在離肇事地點一、二公里時，即至內側車道行
        駛，雖然貨車是停在內側車道上，但主要是因被害人未保持安全距離，又未
        注意車前狀況，肇事時被害人所駕駛車輛之車身及左前輪、後均跨越禁止變
        換車道線，其是正常行駛在馬路上，沒有辦法預防被害人來追撞其所駕駛之
        車輛。且被害人所開的車已經註銷牌照，依法不得行駛於道路上，本件車禍
        ，其並沒過失，且原告又已經領取強制汽車責任險共一百四十萬零六百元。
    三、證據：提出事故鑑定意見書、車籍資料、台灣新竹地方法院檢察署不起訴處
        分書各一份為證。
  貳、駿興鋼鐵股份有限公司（以下簡稱駿興公司）方面：
    一、聲明：
      （一）原告之訴及假執行之聲請均駁回。
      （二）如受不利判決，願供擔保免為假執行。
    二、陳述：被告戊○○係受雇於被告公司，平日工作內容即係送貨，事發當日是
        於送貨途中行經肇事路段時，被告戊○○在等待紅燈而遭被害人所追撞，被
        害人確未注意車前狀況，且其所駕駛之車輛已遭註銷，又未注意車前狀況，
        車禍之發生是被害人之過失所致，且被害人為無牌照違規行駛，被告戊○○
        與被告公司應無庸對原告負連帶賠償責任。
    三、證據：提出事故鑑定意見書及車籍資料各一份為證。
丙、本院依職權調閱臺灣新竹地方法院檢察署九十二年度偵字第九九六號偵查卷宗、
    八十九年度相字第八○一號相驗卷宗、臺灣苗栗地方法院檢察署九十一年度相字
    第三二八號卷宗。
    理    由
一、本件原告起訴主張被告戊○○係受雇於被告駿興公司，平日以駕駛大貨車送貨為
    業，於八十九年十二月二十一日清晨五時許，其駕駛被告駿興公司所有車號六Ｇ
    ─七○八號之大貨車，由南往北行經西濱公路鳳鼻隧道口前，自外側車道變換制
    內側車道，行駛於內側車道上，被告戊○○駕駛大貨車未保持前後安全，任意變
    換車道，煞車停在內側車道等紅燈時，致使同向行駛於內側車道，由原告之子呂
    春雄所駕駛之車號ＪＮ─七○一一號小貨車（以下簡稱系爭車輛）閃避不及，車
    頭撞擊被告戊○○所駕大貨車右後車尾，造成呂春雄受有頭部外傷、顱內出血、
    胸部挫傷、雙下肢夾壓骨折之傷害，雖送醫急救，仍於當日上六時二十分不治死
    亡。查汽車於雙向四車道行駛時，大型汽車除超越同一車道之前車或準備左轉彎
    外，不得行駛於內側車道；且變換車道時，應注意安全距離，道路安全規則定有
    明文，被告戊○○違反上開保護他人行車安全之規定，對本件車禍之發生，難辭
    其咎。且依事故現場圖所示兩車位置，被告戊○○所駕大貨車緊鄰內外車道分道
    線停放，依常人之駕駛習慣，為避免與同向隔鄰車道行駛之車輛發生擦撞之危險
    ，均不致緊鄰兩車道間之分道線行駛，可見係大貨車甫變換車道，未及調整至正
    常之行進位置，始有此情形。又系爭車輛係停放在內、外車道分道線上，車身兼
    跨內外車道，車頭並斜向外側車道，亦見其於撞擊前，曾試圖趨避至外側車道之
    舉，而此趨避之舉，乃因被告戊○○駕駛大貨車未保持前後安全，任意變換車道
    所致。再本件車禍發生後，呂春雄之位置仍係在駕駛座上，則由呂春雄身體流出
    之血液，若流至車外，依經驗法則，應滴落駕駛座車門下方之地面，然本案車禍
    現場所遺留之血跡位置，竟與駕駛座車門前方地面有相當距離，已違經驗法則。
    再被告戊○○以駕駛為業，為保持機動性，應攜有行動電話，以供聯絡之用，然
    其竟以商家電話報案，可見被告戊○○並非在車禍隨即報案，而係先將車禍現場
    予調整後始報案。況依民法第一百九十一條之三之規定，被告戊○○以駕駛大貨
    車為業，自係深悉其駕駛行為，隨時可致他人身體生命於危險，故其亦有違上開
    規定。而原告二人為被害人呂春雄之父母，自得請求被告連帶賠償慰撫金各一百
    五十萬、撫養費各為二三八二四四元及三三七七八二元及由原告乙○○所支出之
    殯葬費三十萬元，另若認被害人對本件車禍之發生，與有過失，其所負過失責任
    亦至多為十分之三，又原告二人前已依強制汽車責任保險法之規定，各受領保險
    金七十萬元。則被告駿興鋼鐵股份有限公司為被告戊○○之僱用人，準此，爰依
    侵權行為之法律關係分別請求被告連帶賠償原告乙○○、甲○○○各七十二萬六
    千七百七十一元、五十八萬六千四百四十七元，及均自起訴狀繕本送達翌日起，
    至清償日止，按年息百分之五計算之利息等情。
二、被告戊○○與被告駿興鋼鐵股份有限公司則辯稱車禍當時是被害人呂春雄自己撞
    上被告戊○○正停下來等紅燈的車，主要是因被害人未保持安全距離，且被害人
    所開的車已經註銷牌照，依法不得行駛於道路上，被告戊○○並無過失，原告又
    已經領了被告戊○○所保的強制汽車責任險共一百四十萬零六百元，故被告不對
    原告負連帶賠償責任等語，資為抗辯。
三、原告主張被告戊○○係受雇於被告駿興公司，平日以駕駛大貨車送貨為業，於八
    十九年十二月二十一日清晨五時許，其駕駛被告駿興公司所有車號六Ｇ─七○八
    號之大貨車，由南往北行經西濱公路鳳鼻隧道口前，與原告之子呂春雄所駕駛之
    系爭車輛發生撞擊，被害人呂春雄因而受有頭部外傷、顱內出血、胸部挫傷、雙
    下肢夾壓骨折之傷害，並於當日上六時二十分不治死亡之事實，業據其提出相驗
    屍體證明書、事故現場圖各一份為證，並經本院依職權調閱臺灣苗栗地方法院檢
    察署九十一年度相字第三二八號卷宗，核閱無訛，被告復均未加以爭執，自堪信
    原告此部分之主張為真實。
四、按因故意或過失，不法侵害他人之權利者，負損害賠償責任。故意以背於善良風
    俗之方法，加損害於他人者亦同。違反保護他人之法律，致生損害於他人者，負
    賠償責任。但能證明其行為無過失者，不在此限。民法第一百八十四條定有明文
    。又因違反保護他人法律之行為，而應負損害賠償之責任者，仍須其行為與損害
    之間有因果關係存在為要件。關於行為與損害間之因果關係，吾國係採相當因果
    關係說。此觀本院二十三年上字第一○七號、三十三年上字第七六九號、四十八
    年台上字第四八一號判例至明。查被上訴人堆置之保利龍，因高女焚燒冥紙之火
    苗觸及而燃燒，為原審所確定之事實。堆置之保利龍，既非自行燃燒，而單純堆
    置保利龍之行為，按諸一般情形，實不適於發生燃燒致人死傷之結果。是被上訴
    人之堆置保利龍，與上訴人之損害，不得謂有相當因果關係。最高法院七十五年
    台上字第四六二號判決可資參照。次按汽車在雙向四車道行駛時，應依左列規定
    ：一、大型汽車除超越同一車道之前車或準備左轉彎外，均不得在內側車道行駛
    。但在市區○○○○道道路行駛時，不在此限；變換車道時，應讓直行車先行，
    並注意安全距離。道路交通安全規則第九十八條第一項第一款、第六款亦定有明
    文。本件原告主張被告戊○○於肇事時係駕駛大貨車，而肇事路係雙向四線道，
    依上開規定，被告戊○○應不得行駛於內側車道，然被告戊○○竟違反上開規定
    ，且未保持安全距離，突然自外側車道變換至內側車道，至被害人呂春雄閃避不
    及而自後追撞，被告戊○○顯係違反保護他人之法律，故被告戊○○對本件車禍
    之發生即有過失，應負損賠償債任等語，然為被告戊○○所否認，並以上開情詞
    置辯。經查：
  （一）本件車禍發生之路段係在西濱公路南往北方向鳳鼻隧道口前，該肇事路段係
        雙向四線道之道路，發生事故當時，被告戊○○係行駛在內側車道上等情，
        有道路交通事故調查報告表、現場照片附於臺灣苗栗地方法院檢察署八十九
        年度相字第八０一號相驗卷宗第三頁、第八頁至第十一頁可稽，亦為被告戊○○所不否認，而被告戊○○亦未表示其當時行經肇事路段內側車道，係為
        準備左轉彎或欲超車，是依上開道路交通安全之規定，其應不得行駛在內側
        車道。是被告戊○○於發生事故時，而上開法律之規定，即在使大型車輛與
        小型車輛能儘量在不同車道上行駛，避免造成小型車輛因大型車輛之穿插駛
        入，而無法掌握車前狀況，導致行車之危險，故上開規定應屬於保護他人之
        法律甚明，則被告戊○○有此部分違反保護他人之法律之情事，堪以認定。
  （二）依道路交通事故調查報告表上之位置圖以觀，被告戊○○所駕駛之大貨車係
        正向停放在肇事路段之內側車道，而被害人呂春雄所駕駛之系爭車輛係停放
        橫跨在內外車道間，而被告戊○○所駕駛之大貨車係右後方與系車輛之車頭
        發生撞擊，此觀上開相驗卷附之道路交通調查報告表及現場照片即明，可見
        發生事故時，乃系爭車輛自右後方追撞被告戊○○所駕駛之大貨車，而依上
        開肇事後位置圖所示，被告戊○○所駕駛之大貨車係直線停放在內側車道上
        ，車頭及車身均未有朝內向右斜停放在內側車道之情形，倘係被告戊○○自
        外側車道突然變換至內側車道，而系爭車輛原本又係在內側車道行駛，在未
        及閃避之情形下發生追撞，則衡情系爭車輛應係與被告戊○○所駕駛之大貨
        車左後方發生撞及，再果被告戊○○係突自外側車道變換至內側車道，被害
        人呂春雄遇此突發狀況時，依一般人於突然發生物體碰撞時之瞬間反應，應
        會往非外來物體方向閃避，則系爭車輛應會朝中央分隔島方向閃避即將方向
        盤往左打，然系爭車輛於車禍後之位置，車頭部分乃稍偏右即外側車道方向
        停放，亦有違常情，反顯系爭車輛於車禍發生前似有卻由內側車道變換至外
        側車道，而前方已停止時因其車速過快，而來不及閃避之可能。至原告雖主
        張依常理在內側車道行駛之車輛通常不會緊鄰內、外車道之分道線行駛，以
        保持安全距離，而被告戊○○所駕駛之大貨車卻緊鄰分道線停放，可見其應
        有變換車道之情形，然查被告戊○○所駕駛之大貨車之停放位置並非已壓在
        分道線上，且距分道線尚有一小段間距，有現場照片附於上開相驗卷宗第八
        頁下方可稽；又原告主張被告戊○○以駕駛為業，應會隨身攜帶行動電話，
        但其於事發後未以行動電話報案，顯與常情不符，然被告戊○○是否以行動
        電話報案，顯與本件車禍之責任歸屬，要無關係，另被害人呂春雄於車禍發
        生後係在駕駛座上，則其所流出之血液，應會滴落於駕駛座車門下方之地面
        ，然車禍現場之血液並未與上情相符，故可見肇事後現場有遭被告戊○○調
        整，然觀諸現場照片地面上之血跡，即係滴落在駕駛座車門下方，有現場照
        片附於上開相驗卷宗第十一頁可考，故原告雖主張車禍現有經被告戊○○移
        動，然其上開所提事證，實難認其此部分主張可採。
  （三）是依車禍發生後現場之跡證、被告戊○○駕駛大貨車及系爭車輛停放位置等
        情，本件車禍應係被害人呂春雄未注意車前狀況而自後追撞被告戊○○所駕
        駛之大貨車，且本件經檢察官送請台灣竹苗區車輛行車故鑑定委員會及台灣
        省車輛行車事故覆議鑑定委員會後，亦均為上開委員會所是認，有台灣竹苗
        區車輛行車故鑑定委員會九十一年八月二十六日竹籃字第九一０八八二號函
        附之鑑定意見書及台灣省車輛行車事故覆議鑑定委員會九十一年十月二十八
        日府覆議字第九一二一四二號函各一份附卷可參。是尚難認被告戊○○有原
        告所主張自外側車道換車道至內側車道未保持安全距離之情事，而被告戊○○雖有違反道路安全規則第九十八條第一項第一款規定之行為，然在一般情
        形下，大貨車行駛於內側車道，倘非系爭車輛未注意車前狀況而自後追撞，
        通常亦不會有本件車禍結果之發生，是亦難認被告戊○○一有上開行為，即
        與本件車禍有因果關係。
  （四）至原告復主張被告戊○○有違民法第一百九十一條之三之規定一節，而上開
        規定係「經營一定事業或從事其他工作或活動之人，其工作或活動之性質或
        其使用之工具或方法有生損害於他人之危險者，對他人之損害應負賠償責任
        。但損害非由於其工作或活動或其使用之工具或方法所致，或於防止損害之
        發生已盡相當之注意者，不在此限。」，被告戊○○係受雇於被告駿興公司
        ，故非經營事業者，又其平時工作內容為送貨，而送貨之本質及使用貨車送
        貨之行為，尚難認係有生損害於他人之危險，蓋倘此解釋，則所有駕車之交
        通行為，即均在此法律條文規範範圍，顯非立法之本旨，此觀同法第一百九
        十一條之二已就動力車輛駕駛人之侵權責任有另為規定即明，是被告戊○○
        以貨車送貨之行為應非在危險製造人之侵權責任規範範圍內，原告此部分之
        主張，亦非可採。
六、綜上所述，本件被告戊○○於事故發生當時，雖有違反保護他人法律之行為，然
    其違規行為，與被害人呂春雄之死亡間，尚難認有因果關係，是被告戊○○自無
    庸就本件車禍負損害賠償責任。被告戊○○既無需就本件車禍負損害賠償責任，
    則被告駿興公司即無依民法第一百八十八條之規定與被告戊○○負連帶損害賠償
    責任之餘地。
七、從而，本件原告主張依侵權行為之法律關係，訴請被告連帶給付原告乙○○七十
    二萬六千七百七十一元、原告甲○○○五十八萬六千四百四十七元，及均自起訴
    狀繕本送達翌日起，至清償日止，按年息百分之五計算之利息，即乏所據，不應
    准許。
八、原告二人既均受敗訴判決，其顪假執行之聲請即失所依據，應併予駁回。
九、本件為判決之基礎已臻明確，兩造其餘攻擊、防禦方法及提出未經援用之舉證，
    經本院審酌後，核與判決之結果無影響，爰不一一加以論駁。
十、結論：本件原告之訴為無理由，依民事訴訟法第七十八條、第八十五條第一項前
    段，判決如主文。
中      華      民      國    九十二    年      六      月    十一      日
                                  臺灣新竹地方法院民事第一庭
~B法      官  王鳳儀
右為正本，係照原本作成。
如對本判決上訴，須於判決送達後廿日內向本院提出上訴狀。
~B法院書記官  王恬如
中      華      民      國    九十二    年      六      月    十七      日


司法院資訊處製作；財團法人民間司法改革基金會備份。
